【裁判字號】    98,訴,223
【裁判日期】    980422
【裁判案由】    違反毒品危害防制條例
【裁判全文】
臺灣臺南地方法院刑事判決               98年度訴字第223號
公  訴  人  臺灣臺南地方法院檢察署檢察官
被      告  甲○○
                    現另案於臺灣高雄女子監獄執行中
上列被告因毒品危害防制條例案件，經檢察官提起公訴（98年度
撤緩毒偵字第15號），被告於本院準備程序進行中，已就被訴事
實為有罪之陳述，經本院合議庭裁定由受命法官獨任進行簡式審
判程序，判決如下：
    主  文
甲○○施用第一級毒品，累犯，處有期徒刑陸月；扣案海洛因壹
包（驗後淨重零點壹零陸公克）沒收銷燬之；又施用第二級毒品
，累犯，處有期徒刑伍月。應執行有期徒刑拾月；扣案海洛因壹
包（驗後淨重零點壹零陸公克）沒收銷燬之。
    事實及理由
一、甲○○前於民國88年間曾因施用毒品案件，經本院以88年度
    毒聲字第432號裁定觀察、勒戒後，因有繼續施用毒品傾向
    ，經本院於88年3月15日以88年度毒聲字第839號裁定令入戒
    治處所施以強制戒治，其後於88年8月26日經本院以88年度
    毒聲字第2391號裁定停止戒治所餘戒治期間付保護管束，又
    曾於89年1月18日經本院以89年度毒聲字第139號裁定撤銷停
    止戒治，令入戒治處所施以強制戒治，嗣強制戒治期滿後，
    經臺灣臺南地方法院檢察署檢察官於90年8月9日以89年度戒
    毒偵字第715號為不起訴處分；甲○○又曾於90年間，因施
    用毒品案件，經本院以90年度毒聲字第1796號裁定觀察、勒
    戒，因無繼續施用毒品傾向，由臺灣臺南地方法院檢察署檢
    察官以89年度毒偵字第3006號、90年度毒偵字第853號、90
    年度毒偵字第1625號為不起訴處分。
二、甲○○另於93年間，因施用毒品案件，經本院以94年度訴字
    第9號判決有期徒刑10月、6月，應執行有期徒刑1年2月確定
    ；又於94年間因施用毒品案件，經本院以94年度訴字第1401
    號判決有期徒刑8月確定；上述有期徒刑，甲○○於94年5月
    25日入監執行，於96年1月11日縮短刑期假釋出監，96年2月
    8日假釋期滿執行完畢。
三、詎甲○○仍未能戒除毒癮，復於97年2月12日晚上23時許，
    在其位於臺南縣永康市○○街78號508室租屋處內，以針筒
    注射方式，施用第一級毒品海洛因1次；另又於97年2月12日
    某時，在其上述住處內，以燒烤玻璃球方式，施用第二級毒
    品安非他命1次；嗣於97年2月14日19時45分許，甲○○因騎
    乘機車於臺南縣永康市○○路與華興街口闖紅燈，遭警方於
    臺南縣永康市○○○路口盤查，甲○○在未被有偵查權之公
    務員或機關發覺其上述施用海洛因犯行前，即在上述現場主
    動向警員坦承本次施用海洛因犯行，並交付海洛因1包（驗
    後淨重0.106公克）予警員扣案，並同意警方採集其尿液送
    驗後，檢驗結果呈嗎啡及安非他命陽性反應，而查獲上情。
    案經臺南市警察局第六分局報告臺灣臺南地方法院檢察署檢
    察官偵查起訴。
四、上開犯罪事實，有下列證據可資佐證：
（一）被告甲○○於警詢、偵訊及本院審理時之自白。
（二）臺南市警察局第六分局扣押物品目錄表、送驗尿液及年籍
      對照表、詮昕科技股份有限公司97年2月29日濫用藥物尿
      液檢驗報告、高雄市立凱旋醫院97年2月25日濫用藥物成
      品檢驗鑑定書各1份。
（三）台灣高等法院被告前案紀錄表1份。
五、論罪科刑如下：
（一）核被告所為，係犯毒品危害防制條例第10條第1項之施用
      第一級毒品罪、毒品危害防制條例第10條第2項之施用第
      二級毒品罪。其所犯上開2罪，犯意個別，行為互殊，應
      分論併罰。
（二）被告於93年間，因施用毒品案件，經本院以94年度訴字第
      9號判決有期徒刑10月、6月，應執行有期徒刑1年2月確定
      ；又於94年間因施用毒品案件，經本院以94年度訴字第14
      01號判決有期徒刑8月確定，上述有期徒刑，被告於94年5
      月25日入監執行，96年1月11日縮短刑期假釋出監，96年2
      月8日假釋期滿執行完畢，此有臺灣高等法院被告全國前
      案紀錄表附卷可參，其於刑之執行完畢後，5年內故意再
      犯本件有期徒刑以上之罪，均應依累犯規定加重其刑。
（三）被告在未被有偵查權之公務員或機關發覺其上述施用海洛
      因犯行前，即主動向警員坦承本次施用海洛因犯行，並接
      受裁判之情，有被告警詢筆錄、臺南市警察局第六分局97
      年2月15日刑事案件報告書及臺南市警察局第六分局98年3
      月11日南市警六刑字第09846130430號函及所附偵查報告
      各1份在卷可據，符合刑法第62條前段規定，應依自首規
      定減輕其刑，並與前述施用第一級毒品累犯加重其刑部分
      ，按刑法第71條第1項規定，先加後減。
（四）爰審酌被告前因毒品案件，施以觀察勒戒及強制戒治等戒
      斷程序，猶未能戒除毒癮，復有施用毒品之情，可見其戒
      毒意志不堅，未能知錯改過，但念及施用毒品係戕害個人
      健康，並未侵害他人權益，犯罪手段亦稱平和，及其犯後
      態度良好，業已坦承犯行等一切情狀，分別量處如主文所
      示之刑，並定其應執行刑。
（五）扣案之海洛因1包（驗後淨重0.106公克），為查獲之第一
      級毒品，應依毒品危害防制條例第18條第1項前段規定，
      沒收銷燬之。
六、依刑事訴訟法第273條之1第1項、第299條第1項前段、第310
    條之2、第454條，毒品危害防制條例第10條第1項、第10條
    第2項、第18條第1項前段，刑法第51條第5款、第11條前段
    、第47條第1項、第62條前段、第71條第1項，判決如主文。
本案經檢察官乙○○到庭執行職務。
中    華    民    國    98    年    4    月    22    日
                  刑事第八庭    法  官  陳杰正
以上正本證明與原本無異。
如不服本判決應於收受本判決後10日內向本院提出上訴書狀，並
應敘述具體理由。其未敘述上訴理由者，應於上訴期間屆滿後20
日內向本院補提理由書狀（均須按他造當事人之人數附繕本）「
切勿逕送上級法院」。
                                書記官  曾郁芳
中    華    民    國    98    年    4    月    22    日
附錄本案論罪科刑法條：
毒品危害防制條例第10條第1項
施用第一級毒品者，處6月以上5年以下有期徒刑。
施用第二級毒品者，處3年以下有期徒刑。


司法院資訊處製作；財團法人民間司法改革基金會備份。
